---
title: "2020-03-18"
author: "yuchihchia"
date: "3/18/2020"
output: 
  html_document:
    toc: true
    toc_depth: 2
    toc_float:
      collapsed: false
      smooth_scroll: false
---

```{r setup, include=FALSE}
knitr::opts_chunk$set(echo = TRUE)
```

#第3章 R Basics  
## 3.1 Package  
安裝package  
```{r}
#install.packages(c("dplyr", "lubridate", "googlesheets4"))
```
啟動package  
```{r}
library(googlesheets4)
library(dplyr)
library(lubridate)
```
***  
## 3.2 Create objects  
```{r}
a <- 2
a = 2 # = 與 <-同義
3 -> b
```
變數命名規則  
1. 須由字母、數字、點(.)以及底線(_)構成  
2. **開頭必須是字母或是點(但點後不能接數字)**  
辨別變數命名規則  
```{r}
my_108_total_credits <- 15
#_108_total_credits <- 15
#108_total_credits <- 15
#_my_108_total_credits <- 15
my.108.total_credits <- 15
#.108.total_credits <- 15 
.my.108.total_credits <- 15
我的108學年總學分數 <- 15
`我的108學年總學分數` <- 15 # 特殊名稱處理，`不是名稱的一部份
`.108.total_credits` <- 15
```
常見命名方式：  
1. snake: my_total_credits <- 15  
2. **camel**: myTotalCredits <- 15 (推薦使用)  

***  
##3.3 Calling an object  
```{r}
`我的年紀` <- 20
my_age <- `我的年紀`
```
要呼叫某物件時，請先確認Environment裡有該物件存在，或執行**ls()**
```{r}
ls() #確認Environment裡共有哪些物件存在
```
***  
##3.4 Atomic vector
```{r}
num1 <- 5
vNum1 <- c(2,5)
vNum2 <- c(2, num1)
```
以下兩變數值相同：  
```{r}
num1 <- 5
num2 <- c(5)
```

```{r}
vNum1 <- c(-1,5)
vNum2 <- c(2,3)
vNum3 <- c(vNum1,vNum2)
vNum4 <- c(-1,5,2,3)
vNum5 <- c(c(-1,5),c(2,3))
```
vNum3、vNum4、vNum5變數值相同  
```{r}
vNum1 <- c(-1,5)
vNum2 <- c(2,3)
vNum4 <- c() # 空向量
```

```{r}
vNum3 <- c(vNum2, vNum1)
vNum4 <- c(vNum4, vNum1) # 向量疊代（recursive vector concatenate）
```
Atomic vector依其值的型態（type）而分成以下三類型：  
1. Numeric  
2. Character  
3. Logical  

### 3.4.1 Numeric

### 3.4.2 Character

### 3.4.3 Logical


