---
title: "Programming for Data Science 3"
author: "yuchihchia"
date: "2020年5月21日"
output: 
  html_document:
    toc: true
    toc_depth: 3
    toc_float:
      collapsed: false
      smooth_scroll: TRUE
---
<font face="Taipei Sans TC Beta Light">  
```{r include=FALSE}
library(stringr); library(purrr); library(magrittr); library(lubridate); library(codetools); library(readr); library(dplyr); library(glue)
```

# 第5章 Programming  
## 5.1 Pipe  
### 原則  
<font color="#0b5395">**範例 5.1.1**：找出身高最高的人。</font>
```{r}
threeHeigths <- c(Gary=178, John=182, Cam=175)
# 先排序由大到小
sort(threeHeigths, decreasing=T) -> sorted_heights
# 把排好的人名取出
names(sorted_heights) -> sorted_persons
# 接著取出第一個位置的人名
sorted_persons[[1]] -> highestPerson
print(highestPerson)
```
**Pipe 原則**：  

* 把`->`中間物件 換成`%>%`。  
* 再把其他有用到中間物件的位置換成`.`。  

原本：
```
f(w) -> x
g(x) -> y
h(y) -> z
```
可寫成：
```
f(w) %>%
  g(.) %>% 
  h(.) -> z
```
或
```
w %>%
  f(.) %>%
  g(.) %>%
  h(.) -> z
```
<font color="#0b5395">回到**範例 5.1.1**。
```{r}
sort(threeHeigths, decreasing=T) %>% 
  names(.) %>%
  .[[1]] -> highestPerson
print(highestPerson)
```
**範例 5.1.2**：由 cities 創出每個元素對應的北部、東部、中部 region factor。</font>
```{r}
cities <- factor(c("台北","花蓮","台東","台中"))
region <- cities
# pipe operation
levels(region) %>% 
  str_replace(.,"台北","北部") %>%
  str_replace(.,"花蓮|台東","東部") %>%
  str_replace(.,"台中","中部") -> levels(region)
levels(region)
```
### 元素粹取  
```{r}
num <- c(2,97,22,15,7)
# 選出大於50的數字
(num > 50) %>%
  num[.]
```
### 執行順序  
面對 pipe 時會先把 pipe 走完最後才去做值 assign 給最後物件的動作。
```{r}
threeHeigths %>%
  sort(., decreasing=T) %>%
  names(.) %>%
  .[[1]] -> highestPerson
```
因為最後才去做值assign給最後物件的動作 (即`->`或`<-`最後進行)，所以上面也可以使用左箭頭成為  
```{r}
highestPerson <- 
  threeHeigths %>%
  sort(., decreasing=T) %>%
  names(.) %>%
  .[[1]]
```
### `.`省略原則  
若代表中間物件的`.`在函數的**第一位**，則`.`**可省略不寫**，連它後面的`,`也去掉。  
小心若不在**第一位**則不可做省略`.`。  
```{r}
levels(region) %>% 
  str_replace("台北","北部") %>%
  str_replace("花蓮|台東","東部") %>%
  str_replace("台中","中部") -> levels(region)
```
要小心`%>%`是將左邊output放到右邊函數，這裡的右邊函數指的是最外圍的函數：  

<font color="#0b5395">**範例 5.1.3**</font>
```{r error=TRUE}
population <- c(`cityA`=500,`cityB`=1500, `cityC`=399)
cities <- c("cityA","cityA","cityB","cityB","cityC")
# 錯誤示範
population %>% 
  names(sort(.)) %>%
  factor(cities, levels=.) -> cities
```
`%>%`是把 population 放到 names() 的 input 裡，而非 sort()，但 names() 的 input 位置已被 sort 佔走。  
```{r}
# 正確寫法
population %>%
  sort() %>%
  names() %>%
  factor(cities, levels=.) -> cities
```
### 串接非單純函數程序
若遇到 pipe 串接的下一段並不是單純的**函數**的話，可以用`{}`把此段內容括起來並把前一段output要放的位置換成`.`。  

<font color="#0b5395">**範例 5.1.4**：找出 dataList 中元素 class 為 numeric 裡那些大於 50 的數字。
```{r}
dataList <- list(
  num=c(2,97,22,15,7),
  chr=c("2","97","22","15","7")
)
map(dataList, ~is.numeric(.x)) %>%
  unlist(.) %>%
  dataList[.] %>%
  unlist(.) %>%
  {.[. > 50]} -> bigNumber
bigNumber
```
再回到**範例 5.1.3**。</font>
```{r}
population %>% 
  {names(sort(.))} %>%
  factor(cities, levels=.) -> cities
```
### 綜合練習
<font color="#0b5395">**練習一**</font>
```{r}
jsonlite::fromJSON("https://od.cdc.gov.tw/eic/Day_Confirmation_Age_County_Gender_19CoV.json") -> covid19
jsonlite::fromJSON(
  "https://www.dropbox.com/s/jckqryeh5zeat5w/regionPopulation.json?dl=1"
) -> population
unlist(population) -> population
```
```{r}
covid19$`縣市` <- factor(covid19$`縣市`)
covid19$`縣市` %>%
  levels(.) %>%
  population[.] %>%
  sort(decreasing = T) %>%
  names(.) %>%
  factor(covid19$`縣市`, levels=.) -> covid19$`縣市`
levels(covid19$`縣市`)
```
## 5.2 Funtion
### 函數定義
<font color="#0b5395">**範例5.2.1**：需求函數  
$$ q_d=10-5p $$
```{r}
demand <- #創造一個物件(函數) demand
  function(p){
    q_d <- 10-5*p 
  }
#p=1.2的需求量
demand(1.2) #既不會顯示在螢幕上，Global Environment也不會有q_d
q_d1.2 <- demand(1.2)
q_d1.2
```
</font>  
**return**  

<font color="#0b5395">回到**範例5.2.1**：需求函數</font>
```{r}
demand_return <- function(p){
    q_d <- 10-5*p
    return(q_d)
  }
#p=1.2的需求量
demand_return(1.2) #顯示在螢幕，但Global Environment並不會有q_d
q_d1.2 <- demand_return(1.2)
q_d1.2
```
* 最近一步會使用到電腦記憶體的運算值會暫時記在：
```{r}
.Last.value
# 要長久存在Global Environment要指定物件名稱(不要求與q_d同名)
demand_return(1.2) -> q_d1.2
```
* `eturn(q_d)`只會回傳 q_d 的「值」但不會回傳整個 q_d 物件在 global environment 裡。  

* 實際上，`{...}`裡所創造的物件都只是「暫時的」且「不放在 global environment」，函數運作完就刪除，所以 global environment 裡就算有同名物件，也不會因函數運作而被不小心更動。  

<font color="#0b5395">**範例5.2.2**：今日天氣  
只要告訴機器人 askSilly_weather 日期、地點  
就可以得到該地區今日的最高溫及最低溫。  
```{r}
askSilly_weather <- function(locationInput, dateInput){
  jsonlite::fromJSON("https://opendata.cwb.gov.tw/fileapi/v1/opendataapi/F-C0032-001?Authorization=rdec-key-123-45678-011121314&format=JSON") -> weather_next36hours
  
  (weather_next36hours$cwbopendata$dataset$location$locationName == locationInput) -> pick_location
  weather_next36hours$cwbopendata$dataset$location$weatherElement[pick_location][[1]] -> weatherAtLocation
  (weatherAtLocation$elementName=="MaxT") -> pick_MaxT
  (weatherAtLocation$elementName=="MinT") -> pick_MinT
  weatherAtLocation$time[pick_MaxT][[1]]$parameter$parameterName[[1]] -> maxT
  weatherAtLocation$time[pick_MinT][[1]]$parameter$parameterName[[1]] -> minT
  glue::glue("{locationInput} {dateInput} 氣溫，最高{maxT}度，最低{minT}度。")
}
askSilly_weather("新北市", today())
askSilly_weather("花蓮縣", today())
```
**範例5.2.3**：國際時間轉換  
打造一個國際時間轉換機器人叫what_time_it_is，使用方式如：  
```
what_time_it_is("Europe/Paris")
```
它會依照你電腦目前時間，即輸入`now()`得到的時間，去告訴你現在巴黎幾點。  </font>
```{r}
what_time_it_is <- function(location){
  now() %>%
  with_tz(tzone=location) %>%
  return(.)
}
what_time_it_is("Europe/Paris")
```
### 函數的組成
<font color="#0b5395">回到**範例5.2.1**：需求函數
```{r}
class(demand_return)
```
回到**範例5.2.2**：今日天氣</font>
```{r}
# 查詢函數formals arguments要求
formals(askSilly_weather)
# 查詢函數主體
body(askSilly_weather)
```
函數可以存在 list 裡。(其實幾乎所有的物件不管什麼 class 都可以存在 list 裡)  

<font color="#0b5395">**範例5.2.4**</font>
```{r}
learning_topics <- 
  list(
    subject="函數",
    date=lubridate::ymd("2020-06-03"),
    functionsCreated=list(
      demand=demand_return #等號右邊是呼叫demand_return的定義值，也就是function(...){...}值定義本身。
    )
  )
learning_topics$functionsCreated$demand(1.2)
```
### Environment
<font color="#0b5395">回到**範例5.2.1**：需求函數</font>
```{r}
typeof(demand_return)
```
* __closure__：  
  function 本身的運作並不能只靠它的定義值`function(...){...}`，還要有適當的環境 (environment) 條件才能生存。若物件的生存運作需要有適當的環境，表示電腦要存這個物件時還需要包含 (enclose) 它的 (生存) 環境一起存。這種儲存型態叫 closure (閉包)。

<font color="#0b5395">回到**範例5.2.1**：需求函數
```{r}
# 查詢函數執行所要求環境
environment(demand_return)
# 若函數執行需要Global environment已存在某些物件，查詢需要哪些物件
codetools::findGlobals(demand_return)
```
**範例5.2.5**：需求函數
```{r error=TRUE}
intercept <- 10
slope <- -5
myDemand <- function(p){
  q_d <- intercept + slope*p
  return(q_d)
}
environment(myDemand)
codetools::findGlobals(myDemand) #myDemand對Global environment的要求多了intercept及slope
# 移除global environment裡的intercept及slope
rm(intercept, slope)
demand_return(1.2) # 維持正常運作
myDemand(1.2) # 無法運作
```
myDemand 的運作需要 global environment 裡的 intercept、slope 物件。這表示  

* 沒有 intercept、slope 在 global environment 裡它無法運作。  

* global environment 裡的 intercept、slope 值若有改變，它的運作結果也會不同。(這種「要運作才去呼叫值」的特性叫 **Lazy evaluation**，惰性求值)

再回到**範例5.2.5**：需求函數</font>
```{r}
intercept <- 10
slope <- -5
myDemand(1.2) #q_d = 10-5p
slope <- -1
myDemand(1.2) #q_d = 10-1.2p
intercept <- 5
slope <- -1.2
myDemand(1.2) #q_d = 5-1.2p
```
### 預設值
函數lazy evaluation的特性，讓函數的運作：  

* 具有隨時可改變運作狀態的彈性；但  

* 該工具若落在電腦知識不足的使用者手上會有誤動global environment而產生運作錯誤的危機。  

<font color="#0b5395">**範例5.2.6**：需求函數</font>
```{r}
myDemand2 <- function(p, intercept=10, slope=-5){
  q_d <- intercept + slope*p
  return(q_d)
}
environment(myDemand2)
findGlobals(myDemand2) # 不依靠Global environment裡的intercept、slope
myDemand2(1.2)
myDemand2(1.2, slope=-1)
myDemand2(1.2, intercept=5, slope=-1.2)
```
預設值是「平常不需要動到的彈性 arguments」，習慣上定義時最好放在 arguments 的最後面。  

### 綜合練習.

<font color="#0b5395">**練習一**</font>
```{r}
when_busArrives <- function(busRoute, busStop){
  # 公車預估到站時間 https://data.ntpc.gov.tw/datasets/07F7CCB3-ED00-43C4-966D-08E9DAB24E95
  busArrivalForecast <- read_csv("C:/Users/USER/Documents/GitHub/108-2-56-inclass-practice/when_busArrives/busArrivalForecast.csv")
  # 公車路線清單 https://data.ntpc.gov.tw/datasets/0EE4E6BF-CEE6-4EC8-8FE1-71F544015127
  busRoutes <- read_csv("C:/Users/USER/Documents/GitHub/108-2-56-inclass-practice/when_busArrives/busRoutes.csv")
  # 公車站位資訊 https://data.ntpc.gov.tw/datasets/34B402A8-53D9-483D-9406-24A682C2D6DC
  busStopsInfo <- read_csv("C:/Users/USER/Documents/GitHub/108-2-56-inclass-practice/when_busArrives/busStopsInfo.csv")
  pickRoute <- busRoutes$Id[busRoutes$nameZh == busRoute]
  pickStop <- busStopsInfo$Id[busStopsInfo$nameZh == busStop]
  busArrivalForecast$EstimateTime[
  busArrivalForecast$RouteID %in% pickRoute &
  busArrivalForecast$StopID %in% pickStop]
}
when_busArrives("916","臺北大學正門")
```

## 5.3 Conditional Execution
### if 
```
if(condition){
  body for TRUE
}
```
* 用在「某個條件符合才執行」的狀況。
* condition：為「是/否」問句。 (使用條件判斷來產生答案 T/F，是個 logical。)  

<font color="#0b5395">**範例5.3.1**：判斷學號輸入是否正確。  

`readline()`在 Rmd 裡只有當它單獨執行時才能正常運作，因為 readline 是個即時互動 (interactive) 函數，Rmd 不是個即時互動環境。  
```{r eval=FALSE}
readline(prompt = "請輸入你的學號") -> studentId 
```
```
## 請輸入你的學號4105731111
```
```{r eval=FALSE}
if(
  str_detect(studentId,'^[43](1[01][0-9]|9[0-9])[0-9]{5}$', negate=T) #negate=T：如果不符合出現TRUE
) {
  warning("你所輸入的學號不正確")
}
```
```
## Warning: 你所輸入的學號不正確
```
**範例5.3.2**：確認使用者有安裝需要套件。
```{r}
if(!require(lubridate)){ # require(套件)：如果套件不存在環境需下載套件，會出現TRUE
  install.packages("lubridate")
}
lubridate::ymd_hms("2020-07-01 13:00:00 GMT")
```
**範例5.3.3**：在 **範例4.6.9** 中我們將民國年月日存成 date class，我們可以把它形成一個`convert_TaiwanDate2WesternDate()`函數。
```{r}
convert_TaiwanDate2WesternDate <- function(twDate){
  if(!require("stringr")){
    install.packages("stringr")
  }
  if(!require("lubridate")){
    install.packages("lubridate")
  }
  regex_pattern <- "(?<=民國)[0-9]+(?=年)"
  year <- str_extract(twDate,
                      regex_pattern)
  westernYear <- as.integer(year)+1911
  str_replace(twDate,
              regex_pattern,
              as.character(westernYear) 
              ) -> twDate_reformat
  ymd(twDate_reformat) -> westernDate
  return(westernDate)
}
twDate <-  c("民國108年12月5日","民國98年10月5日")
convert_TaiwanDate2WesternDate(twDate)
```
**練習5.3.4**：  

1. 寫一個`check_packagee(pkgName)`函數，它會檢查使用者是否有安裝 pkgName 值 (class character，length = 1) 的套件，如果沒有就安裝。  

2. `check_package()`一次只能偵測一個套件是否有安裝。寫一個`check_packages(pkgNames)` (packages 是複數)，給它 pkgNames input，pkgNames 為 class character，length 任意。  

**練習5.3.5**：在**範例5.2.2**中我們建立了機器人 askSilly_weather。  
若使用者沒有安裝 jsonlite，或縣市裡的「臺」使用簡體「台」都會產生錯誤訊息。請修改 askSilly_weather，解決上述問題。</font>
```{r}
askSilly_weather <- function(locationInput, dateInput){
  if(!require(jsonlite)){
    install.packages(jsonlite)
  }
  jsonlite::fromJSON("https://opendata.cwb.gov.tw/fileapi/v1/opendataapi/F-C0032-001?Authorization=rdec-key-123-45678-011121314&format=JSON") -> weather_next36hours
  
  locationInput1 <- str_replace(locationInput, "台", "臺")
  (weather_next36hours$cwbopendata$dataset$location$locationName == locationInput1) -> pick_location
  weather_next36hours$cwbopendata$dataset$location$weatherElement[pick_location][[1]] -> weatherAtLocation
  (weatherAtLocation$elementName=="MaxT") -> pick_MaxT
  (weatherAtLocation$elementName=="MinT") -> pick_MinT
  weatherAtLocation$time[pick_MaxT][[1]]$parameter$parameterName[[1]] -> maxT
  weatherAtLocation$time[pick_MinT][[1]]$parameter$parameterName[[1]] -> minT
  glue::glue("{locationInput} {dateInput} 氣溫，最高{maxT}度，最低{minT}度。")
}
askSilly_weather("台南市", today())
```
**不重覆下載**  
* 若每執行一次程式，就要匯入外部檔案，徒增運算時間。  


<font color="#0b5395">**範例5.3.6**  
```{r}
# 檢視步驟耗時elapse time
system.time(
  jsonlite::fromJSON("https://opendata.cwb.gov.tw/fileapi/v1/opendataapi/F-C0032-001?Authorization=rdec-key-123-45678-011121314&format=JSON") ->
  weather_next36hours
)
```
`SOAR::Store(weather_next36hours)`會創造一個 .R_Cache 環境並把 weather_next36hours 放到那裡。</font>
```{r results='hide'}
askSilly_weather2 <- function(locationInput, dateInput){
  if(!exists("weather_next36hours")){
      jsonlite::fromJSON("https://opendata.cwb.gov.tw/fileapi/v1/opendataapi/F-C0032-001?Authorization=rdec-key-123-45678-011121314&format=JSON") ->
      weather_next36hours
    SOAR::Store(weather_next36hours) # 存在.R_cache environment中
  }  
  (weather_next36hours$cwbopendata$dataset$location$locationName == locationInput) -> pick_location
  weather_next36hours$cwbopendata$dataset$location$weatherElement[pick_location][[1]] -> weatherAtLocation
  (weatherAtLocation$elementName=="MaxT") -> pick_MaxT
  (weatherAtLocation$elementName=="MinT") -> pick_MinT
  weatherAtLocation$time[pick_MaxT][[1]]$parameter$parameterName[[1]] -> maxT
  weatherAtLocation$time[pick_MinT][[1]]$parameter$parameterName[[1]] -> minT
  glue::glue("{locationInput} {dateInput} 氣溫，最高{maxT}度，最低{minT}度。")
}
```
```{r}
system.time(askSilly_weather("新北市",today()))
system.time(askSilly_weather("臺北市",today()))
askSilly_weather("新北市",today())
askSilly_weather("臺北市",today())
SOAR::Remove(weather_next36hours)
system.time(askSilly_weather2("新北市",today()))
system.time(askSilly_weather2("臺北市",today()))
askSilly_weather2("新北市",today())
askSilly_weather2("臺北市",today())
```
### if else
```
if(condition){
  body for TRUE condition
} else {
  body for FALSE condition
}
```
<font color="#0b5395">**範例5.3.7**：  
$$ f(n)=\begin{cases}n/2 & \mbox{if }n\mbox{ is even} \\
-(n+1)/2 & \mbox{if }n\mbox{ is odd}\end{cases}$$
```{r}
myFun <- function(n){
  if(n %% 2==1){
    fvalue <- -(n+1)/2
  } else {
    fvalue <- n/2
  }
  return(fvalue)
}
myFun(54)
myFun(33)
```
**範例5.3.8**：交卷提早時間</font>
```{r}
jsonlite::fromJSON("https://www.dropbox.com/s/d14j5hp3i5ps657/examSubmissionTimes.json?dl=1") -> examSubmissionTime
head(examSubmissionTime$section)
head(examSubmissionTime$time)
compute_howEarly <- function(student_i_section, student_i_time){
  if(student_i_section=="56"){
    deadline <- lubridate::ymd_hms("2020-05-27 15:00:00", tz="Asia/Taipei")
  } else {
    deadline <- lubridate::ymd_hms("2020-05-27 17:00:00", tz="Asia/Taipei")
  }
  howEarly <- deadline - lubridate::ymd_hms(student_i_time, tz="Asia/Taipei")
  return(howEarly)
}
studentSequence <- 1:length(examSubmissionTime$section)
map(studentSequence,
    ~compute_howEarly(
      examSubmissionTime$section[[.x]],
      examSubmissionTime$time[[.x]])
    ) -> list_howEarly
list_howEarly %>%
  unlist() -> examSubmissionTime$howEarly
pick_56 <- examSubmissionTime$section=="56"
mean(examSubmissionTime$howEarly[pick_56])
median(examSubmissionTime$howEarly[pick_56])
pick_78 <- examSubmissionTime$section=="78"
mean(examSubmissionTime$howEarly[pick_78])
median(examSubmissionTime$howEarly[pick_78])
```
### if...else if...else
```
if(condition A){
  body for A 
} else if(condition B){
  body for B
} else if(condition C){
  body for C
} else {
  body for none of the above
}
```
* 用在「流程需要的分歧不只兩種情境」的狀況。  
* 依需要可以不斷增加`else if(...){....}`的部份在中間。  
* `else if` 或`else`前面一定要保有前一段情境的結束`}`。  

<font color="#0b5395">**範例5.3.9**：成績等級。  

* 90 以上：優。
* 80 ~ 89：良。
* 70 ~ 79：尚可。
* 未達 70：待加強。</font>
```{r eval=FALSE}
readline("請輸入你的成績(整數)：") -> grade
```
```{r include=FALSE}
grade <- 85
```
```
## 請輸入你的成績(整數)：85
```
```{r}
if(grade >=90){
  print("優")
} else if(grade>=80 & grade<=89){
  print("良")
} else if(grade>=70 & grade<=79){
  print("尚可")
} else {
  print("待加強")
}
```
* 各情境一定要互斥，即不可以有兩個情境有可能同時為 TRUE，如果發生多個情境吻合會以第一個結果的 body 來執行。  

<font color="#0b5395">回到**範例5.3.9**：成績等級。  </font>
```{r}
grade <- 80
if(grade >=90){
  print("優")
} else if(grade>=75 & grade<=89){
  print("良")
} else if(grade>=70 & grade<=85){
  print("尚可")
} else {
  print("待加強")
}
if(grade >=90){
  print("優")
} else if(grade>=70 & grade<=85){
  print("尚可")
} else if(grade>=75 & grade<=89){
  print("良")
} else {
  print("待加強")
}
```
### switch
```
switch(實現的conditionExpression, #class character
       "conditionExpression1"= {    },
       "conditionExpression2"= {    },
       :
       :
       "conditionExpressionN"= {    },
       {    })
```
* 另一種條件式執行，常用在 condition 種類煩雜或要全部以「是/否」問句來切出所有互斥 condition 情境不容易設計時。  

* condition 改成用文字描述，即 conditionExpression。

* 不同 conditionExpression 與對應 body 內容改成使用配對成一對的方式：  
  `"conditionExpression文字"={body 內容}` 的 name = value pair  

<font color="#0b5395">**範例5.3.10**：  
$$ f(n)=\begin{cases}n/2 & \mbox{if }n\mbox{ is even} \\
-(n+1)/2 & \mbox{if }n\mbox{ is odd}\end{cases}$$</font>  
```{r}
n<- 540
conditionExpression_outcome <- ifelse(n %% 2==0, "even", "odd") 
switch(
  conditionExpression_outcome,
  "even"={fvalue <- n/2}, # 偶數
  "odd"=fvalue <- -(n+1)/2, # 奇數；只有一行指令可省略{}
  warning("n要整數喔")  
)
fvalue
```
* `ifelse(test, yes, no)`函數：  
    + `test`：class logical 測試條件的結果。  
    + `yes`：結果為 TRUE 時你希望的回傳值。  
    + `no`：結果為 FALSE 時你希望的回傳值。  

**`{...}` (大括號，brace)**：  

* 若指令只有一行時，`{}`符號可省略。  
* `function(...){....}`的 body 若只有一行指令可省略`{`、`}`改寫成`function(...) ...`。要小心的是，body 要接在`function(...)`之後不可換行。  
```{r}
miniFun <- function() now()
miniFun()
```
* 若最後一個被執行的指令是 print ，則可以用`{...}->`或`<-{...}`將這 print 的值存出來。  
```{r}
result <- 
  {
    x <- 2
    y <- 3
    x**y+15
  }
print(result)
result2 <-
  {
    x <- 2
    y <- 3
    if(x< 3){
      warning("x值太小")
    } else {
      x**y+15
    }
  }
print(result2)
```
* 依照上一個特性，`function(...){....}`的 body 若最後一個「被執行」的指令是 print，如該值要當回傳值可以不用`return(...)`就可以產生值回傳效果。  
```{r}
myFun <- function(x,y){
  return(x**y+15)
}
myFun(5,3) -> outcome
# 等同於
myFun2 <- function(x,y){
  x**y+15
}
myFun2(5,3) -> outcome2
print(outcome)
print(outcome2)
```
#### **cut**  
`cut()`函數可將「連續型」數值變數的 condition 轉成需要的字串表示。
```
cut(x, c(a,b,c))
```
cut 會將 x 分成 (a,b]、(b,c]、及 NA 三大類。  

* x 的 type 只要是 integer 或 double 都可使用，所以日期、時間也可以使用。  
* 其中最小值可以是負無窮`-Inf`, 最大值可以是正無窮`Inf`。  
```{r}
a <- c(1,2,3)
cut(a, c(1,2,3))
```
<font color="#0b5395">**範例5.3.11**：成績等級。  

* 90 以上：A，同時螢幕出現"優"。 (89<...<=100)  
* 80 ~ 89：B，同時螢幕出現"良"。  (79<...<=89)  
* 70 ~ 79：C，同時螢幕出現"尚可"。  (69<...<=79)  
* 未達 70：D，同時螢幕出現"待加強"。  (-1<...<=69)
```{r}
grade <- sample(1:100, 10, replace=T) #隨機抽出1~100的數字，重複抽10次
grade %>%
  cut(c(-1,69,79,89,100)) -> grade
levels(grade)
switch(
  as.character(grade[[1]]),
  "(-1,69]"={
    print("-_-")
    "F"},
  "(69,79]"={
    print("棒")
    "C"
    },
  "(79,89]"={
    print("好棒")
    "B"
    },
  "(89,100]"={
    print("好棒棒")
    "A"
    }
) -> letterGrade # 有回存時要螢幕印出的訊息一定要加print
letterGrade
```
**範例5.3.12**：依照**範例5.3.11**，建立`compute_letterGrade(myGrade)`函數, 可以依 myGrade 不同而回傳 letterGrade 且出現要求文字。  
```{r}
compute_letterGrade <- function(myGrade){
  myGrade %>% cut(c(-1,69,79,89,100)) -> myGrade
  switch(
    as.character(grade[[1]]),
    "(-1,69]"={
      print("-_-")
    "F"},
    "(69,79]"={
      print("棒")
      "C"
      },
    "(79,89]"={
      print("好棒")
      "B"
      },
    "(89,100]"={
      print("好棒棒")
      "A"
      }
  ) -> letterGrade
}
compute_letterGrade(50) -> letterGrade 
letterGrade
```
**範例5.3.13**：管家機器人  

* 早上 (06:00-09:00)：  
    + 媽媽讀《經濟學人》([https://economist.com](https://economist.com))。  
    + 爸爸讀《WSJ》([https://www.wsj.com/](https://www.wsj.com/))。  
    + 提醒小明"檢查書包東西都有帶嗎？"。  
* 傍晚 (17:00-19:00)：  
    + 媽媽準備全家晚餐點 foodpanda ([https://www.foodpanda.com.tw/](https://www.foodpanda.com.tw/))。  
    + 爸爸瀏覽 tripadvisor ([https://www.tripadvisor.com/](https://www.tripadvisor.com/))規劃週末全家旅行。  
    + 提醒小明"作業寫好了嗎？"。  
* 晚上 (23:30-次日淩晨1點)：
    + 媽媽聆聽Spotify Jazz Classics ([https://open.spotify.com/playlist/37i9dQZF1DXbITWG1ZJKYt](https://open.spotify.com/playlist/37i9dQZF1DXbITWG1ZJKYt))。  
* 其他時段："尚未規畫行程！"</font>
```{r}
whatNeedToDo_butler <- function(who, nowtime=now()){
  who <- tolower(who)

  # 建立可當cutpoints的一天時間點
  cutpoints <- c(glue("{today()} 06:00:00"),
                 glue("{today()} 09:00:00"),
                 glue("{today()} 17:00:00"),
                 glue("{today()} 19:00:00"),
                 glue("{today()} 23:30:00"),
                 glue("{today()+days(1)} 01:00:00"))
  cutpoints %>%
    ymd_hms(tz="Asia/Taipei") -> cutpoints
  
  # 將nowtime轉成它對應的時段是"morning"、"evening"、"jazz time"或其他
  cut(nowtime, cutpoints) -> nowtime
  levels(nowtime)[c(1,3,5)] <-
    c("morning","evening","jazz time")
  
  # 使用switch決定要做什麼事
  switch(
    as.character(nowtime),
    "morning"={
      if(str_detect(who, "mom|mommy|mother")){
        print("要不要來閱讀點財經時事？")
        browseURL("https://economist.com")
      } else if(str_detect(who, "dad|daddy|father")){
        print("要不要來閱讀點國際新聞？")
        browseURL("https://www.wsj.com/")
      } else if(str_detect(who, "ming")){
        print("檢查書包東西都有帶嗎？")
      }
    },
    "evening"={
      if(str_detect(who, "mom|mommy|mother")){
        print("需不需要點餐呢？")
        browseURL("https://www.foodpanda.com.tw/")
      } else if(str_detect(who, "dad|daddy|father")){
        print("要不要來規劃週末旅行呢？")
        browseURL("https://www.tripadvisor.com/")
      } else if(str_detect(who, "ming")){
        print("作業寫好了嗎？")
      }
    },
    "jazz time"={
      print("放鬆聽點 Jazz。")
      browseURL("https://open.spotify.com/playlist/37i9dQZF1DXbITWG1ZJKYt")
    },
    {
      print("尚未規畫行程！")
    }
  )
}
whatNeedToDo_butler("Mother")
```
### logical condition
__all__、**any**
```{r}
myAnswer <- c(2,3,6)
correctAnswer <- c(2,3,5)
if(all(myAnswer == correctAnswer)){ # 要全TRUE
  print("你答對了")
}
if(any(myAnswer == correctAnswer)){ # 只要有一個TRUE
  print("裡頭有數字是對的")
}
```
**&&**、**||**

* `&`會計算所有 relations，`&&`只計算到第一個出現 FALSE 的 relation。  
    + `&&`用在「有一個錯就算錯」的情境。  
* `|`會計算所有 relations，`||`只計算到第一個出現 TRUE 的 relation。  
    + `||`用在「有一個對就算對」的情境。  
* 在進行 condition execution 時，使用`&&`、`||`會比`&`、`|`更有運算效率。  
```{r}
myAnswer <- c(1,2,3)
correctAnswer <- factor(c(1,2,3))
if(is.factor(myAnswer) && all(myAnswer==correctAnswer)){
  print("答對了")
  10
} else {
  print("答錯了")
  0
}-> myGrade
myGrade
```
<font color="#0b5395">**範例5.3.14**：  
只要符合以下任一資格均可申請補助：  
1. 年齡 65 歲以上。  
2. 家庭子孩數 3 位以上。</font>
```{r}
apply_subsidy <- function(myAge, myChildrenNumber){
  if(myAge >=65 | myChildrenNumber >3){
    "符合申請資格"
  } else {
    warning("不符合申請資格")
  }
}
apply_subsidy(40,5)
```
#### **case_when**
```
case_when(
  condition A ~ body for A,
  condition B ~ body for B,
  condition C ~ body for C,
)
```
* `case_when()`的運作類似`switch()`，內含多個 logical relations。  
```{r}
y <- sample(40:100,20, replace=T)
y
dplyr::case_when(
  y < 60 ~ "F",
  60<=y & y < 70 ~"D",
  71<=y & y < 80 ~"C",
  80<=y & y < 90 ~"B",
  90<=y ~ "A"
)
```
### 綜合練習
<font color="#0b5395">**練習一**：消費者選擇  
效用函數：  
$$U(a_1, a_2)=a1^{\alpha}a2^{1-\alpha}-m$$
其中 $a1$ 是該商品提供之服務所帶來的愉快程度，$a2$ 是該商品操作簡便性，$\alpha\in(0,1)$，$m$ 是購買此商品所要付出的金額。  

想像有一系列類似的 App 你在考慮購買且只買一次、只買一個，每個 App 可用一組 $(a1,a2,m)$ 的數字組合來代表，n 個 App 可表示成一個集合 $\{(a1_{1},a2_{1},m_{1}),(a1_{2},a2_{2},m_{2}),...,(a1_{n},a2_{n},m_{n})\}$，消費者只選擇這些 App 中效用函數值最高的那個。  

1. 創造`Ufun(a1, a2, m, alpha = 0.5)`函數，其中  

    Arguments：a1、a2、m、alpha 均為 class numeric  

    Value：回傳 arugment values 下所對應的效用函數值 (class numeric)  
```{r}
Ufun <- function(a1, a2, m, alpha = 0.5){
  u <- a1^alpha*a2^(1-alpha)-m
  return(u)
}
```
2. 以下 10 個 App 計算並回傳它們的效用值 (class numeric, length=10) 
```{r}
Apps_10 <- list(c(0.38,0.74,0.19), c(0.39,0.46,0.26), c(0.56,0.3,0.32), c(0.54,0.31,0.40), 
                c(0.90,0.56,0.43), c(0.39,0.13,0.23), c(0.83,0.74,0.39), c(0.66,0.84,0.37), 
                c(0.41,0.49,0.35), c(0.49,0.35,0.20))
ufun <- function(vec1, alpha=0.5){
  a1 <- vec1[[1]]
  a2 <- vec1[[2]]
  m <- vec1[[3]]
  Ufun(a1, a2, m, alpha)
}
Apps_10 %>% 
  map(~ufun(.x)) %>%
  unlist() -> utility
utility
```
3. 最大效用下消費者會買那一個 App？
```{r}
which.max(utility)
```
4. 若 alpha = 0.3，消費者要買那一個 App？
```{r}
Apps_10 %>% 
  map(~ufun(.x, 0.3)) %>%
  unlist() -> utility1
which.max(utility1)
```
5. 若 alpha = 0.95，消費者要買那一個 App？
```{r}
Apps_10 %>% 
  map(~ufun(.x, 0.95)) %>%
  unlist() -> utility2
which.max(utility2)
```
**練習二**：中文組距  
原始資料收回後常會依某些數值區間來分成不同組別，且描述手法均類似："未滿200,000元"、"200,000~299,999元"、"300,000元及以上"。  
描述手法：「區間」會有上下限兩個數字，最低與最高的組均只有一個數字。  

1. 請寫一個`str_cut(x, cutpoints)`函數，它能萬用的將 x 轉成依中文組距描述的類別資料。  

    Arguement：  
    * x：class integer.  
    * cutpoints：class character, 如：c("未滿200,000元", "200,000～299,999元", "300,000元及以上")  

    Value：回傳值為 x 依中文組距描述分類後的 factor。</font>
```{r}
str_cut <- function(x, cutpoints){
  cutpoints[2:length(cutpoints)] %>%
    str_remove_all(",") %>%
    str_extract("[0-9]+") %>%
    as.integer() -> cuts
  x <- cut(x, c(-Inf, cuts-1, Inf))
  levels(x) <- cutpoints
  return(x)
}
str_cut(200000, c("未滿200,000元", "200,000～299,999元", "300,000元及以上"))
```
## 5.4 Iteration
### for loop

## 期末考

</font>